【裁判字號】    88,易,835
【裁判日期】    890221
【裁判案由】    傷害
【裁判全文】
臺灣花蓮地方法院刑事判決                          八十八年度易字第八三五號
    公  訴  人  臺灣花蓮地方法院檢察署檢察官
    被      告  甲○○
                乙○○
右列被告因傷害案件，經檢察官提起公訴（八十八年度偵字第三八一七號）本院判決
如左：
    主  文
甲○○、乙○○共同傷害人之身體，各處罰金貳仟元，如易服勞役，均以參佰元折算
壹日。
    事  實
一、甲○○於民國八十八年九月二十日凌晨零時十分許，駕駛車號Ｕ７–一一九八號
    自用小客車，附載友人乙○○，沿花蓮縣花蓮市○○街由北往南方向行駛，途經
    福建街一四三號前時，甲○○暫停路旁使用行動電話，適有打瞌睡之丙○○駕駛
    車號Ｌ３–五五四六號自用小客車同向在後駛來，不慎撞及甲○○前開汽車後車
    廂左側，丙○○於追撞後醒來車輛已前行約十餘公尺始停車，甲○○、乙○○見
    狀誤以為丙○○欲駕車逃逸，竟追上前去，斥喝丙○○下車，並共同基於傷害之
    犯意，徒手毆打丙○○，致丙○○受到後枕部血腫四乘三公分之傷害。
二、案經被害人丙○○訴由花蓮縣警察局花蓮分局報告臺灣花蓮地方法院檢察署檢察
    官偵查起訴。
    理  由
一、訊據被告甲○○、乙○○均矢口否認前揭傷害犯行，均辯稱：只有與被害人發生
    拉扯，丙○○要右轉逃跑，差一點撞到電線桿才停下來，彼等到車旁叫他，他下
    車就要往巷子跑，跌倒，彼等上前把丙○○拉回車子前面，且當天警察來處理時
    被害人並未說被打，驗傷單亦是第二天才去驗的云云。然查，右揭犯罪事實，業
    據被害人丙○○指訴遭被告二人及同案被告張石明（另經檢察官以罪嫌不足為不
    起訴處分）毆打，警員說遇到了算倒楣，回家後一直昏迷到第二天才去驗傷等情
    綦詳，並有行政院衛生署花蓮醫院診斷書、道路交通事故調查報告表各乙紙在卷
    可按，證人即前往處理之花蓮縣警察局花蓮分局警員李同明於偵查中亦證稱：當
    時接獲民眾報案打架，趕到現場只發現車禍，被害人並沒有說被打，丙○○到派
    出所時說很累就趴著睡覺等語（見偵查卷第十七頁），堪認被害人丙○○於案發
    後至派出所時因為疲累而未及時說明被毆，且被害人所受後腦之傷勢應非跌倒所
    造成，再參酌被告二人所述硬將被害人拉回車旁及警員係接獲民眾報案稱打架等
    情，足認被告二人確實有出手毆打被害人之舉動。又被害人頭部所受傷勢為四乘
    三公分血腫之外傷，如係為石頭所傷，傷勢應更嚴重，故被害人所受傷害尚難認
    係遭石頭丟擊所造成。而被害人如有意駕車逃跑，豈容遭徒步追趕之被告二人攔
    下，且無積極事證足認被害人有逃跑之意，惟客觀上被害人之車輛已離被告車十
    餘公尺，應認被告二人係誤認被害人欲逃跑而動手傷人。本件事證明確，被告二
    人所辯顯不足採，彼等犯行洵堪認定。
二、核被告二人所為，均係犯刑法第二百七十七條第一項之傷害罪。被告二人間有犯
    意聯絡及行為分擔，應論以共同正犯。爰審酌被告二人無犯罪科刑之紀錄（有台
    灣高等法院被告全國前案紀錄表在卷可按）、車禍後擅自動手傷人，行為粗暴，
    彼等犯罪之動機、傷害之方法、被害人所受傷害程度尚屬輕微、本件係肇因於被
    害人駕車不慎導致車禍，而車禍後離被撞車輛甚遠以致引起誤會，迄今亦未賠償
    被告甲○○車輛之損害及被告二人犯罪後之態度等一切情狀，量處如主文所示之
    刑，並諭知易服勞役之折算標準。
據上論斷，應依刑事訴訟法第二百九十九條第一項前段，刑法第二百七十七條第一項
、第二十八條、第四十二條第二項，罰金罰鍰提高標準條例第一條前段、第二條，判
決如主文。
中      華      民      國      八十九      年      二    月  二十一    日
                                臺灣花蓮地方法院刑事庭
                                    法  官  林  碧  玲
右正本證明與原本無異。
如對本判決不服，應於送達後十日內，向本院提出上訴狀。（應抄附繕本）告訴人或
被害人如對於本判決不服者，應具備理由請求檢察官上訴，其上訴期間之計算係以檢
察官收受判決正本之日期為準。
                                    法院書記官
中      華      民      國       八十九      年     二    月   二十二   日
附錄本案論罪科刑法條全文：
刑法第二百七十七條第一項：
傷害人之身體或健康者，處三年以下有期徒刑、拘役或一仟元以下罰金。


司法院資訊處製作；財團法人民間司法改革基金會備份。
